Inventaris van het archief van prof. dr. H.J. Witteveen [levensjaren 1921-], (1919) 1945-2005
Nationaal Archief, Den Haag
- Openbaar leven, C
  - Loopbaan, C.3
    - Minister van Financiën (1963-1965, 1967-1971) en viceminister-president, C.3.4
      - Taakuitoefening, C.3.4.2
        - Stukken betreffende de West-Duitse revaluatiemaatregelen., 1968-1969; 128; 1 omslag
        - Stukken betreffende de bestuurshervormingen bij universiteiten en hogescholen., 1969; 129; 1 omslag
        - Stukken betreffende het begrotingsbeleid en de belastingen in verband met de kabinetsformatie., 1971; 130; 1 omslag
        - Tekst van antwoorden op vragen uit de Tweede Kamer inzake de monetaire situatie, met aantekeningen., 1971; 131; 1 omslag
    - Lid van de Tweede Kamer der Staten-Generaal (1963, 1965-1967), C.3.5
      - Correspondentie gevoerd als lid van de Tweede Kamer., 1963-1966; 132; 1 omslag
      - Brochure van de Economenconferentie 1966 te Groningen, met programma en beschrijving van de deelnemers, over de economische programma's van de grote politieke partijen., 133; 1 deel
      - Handelingen van de Tweede Kamer, met weergave van zijn redevoeringen, gedrukt., 1966; 134; 1 omslag
      - Stukken betreffende het financieel-economisch beleid en de rijksuitgaven., 1966-1967; 135; 1 omslag
    - Managing director van het Internationaal Monetair Fonds (IMF) (1973-1978), C.3.6
      - Benoeming en ontslag, C.3.6.1
        - Stukken betreffende het opzeggen van diverse functies en lidmaatschappen en andere correspondentie naar aanleiding van zijn benoeming tot managing director van het IMF., 1973; 136; 1 omslag
        - Stukken betreffende zijn pensioenregeling., 1973-1978; 137; 1 omslag
        - Stukken betreffende zijn ziektekostenverzekering en andere secundaire arbeidsvoorwaarden bij zijn indiensttreding bij het IMF., 1973; 138; 1 omslag
        - Ingekomen brieven naar aanleiding van de bekendmaking van zijn afscheid als managing director van het IMF., 1977-1978; 139; 1 omslag
      - Taakuitoefening, C.3.6.2
        - Logboeken houdende zelfgeschreven verslagen van zijn werkzaamheden en activiteiten, met bijlagen., 1973-1978; 140-145; 6 omslagen
          - 1973, 17 september - einde jaar, met bijlagen., 140
          - 1974, 2 januari - 8 mei., 141
          - 1975, augustus - 19 december., 142
          - 1976, begin van het jaar - 22 september, alsmede een ongedateerd gedeelte., 143
          - 1977, 3 januari - 15 december, met bijlagen., 144
          - 1978, begin van het jaar - 18 april, met bijlagen., 145
        - Knipselboeken, samengesteld door het IMF-secretariaat., 1973-1976; 195-198; 4 delen
          Inv.nrs. 196-198 bevatten ook foto's. Zie ook inv. nrs. 146 en 208.
          - 1973, 195
          - 1974, 196
          - 1975, 197
          - 1976, 198
        - Aanvulling op het knipselboek 1973., 146; 1 omslag
        - Knipsels uit kranten en tijdschriften betreffende zijn optreden als managing director., 1973-1979; 147; 1 pak
        - Aantekeningen van door hem gevoerde gesprekken., 1973-1978; 148; 1 omslag
        - Stukken betreffende door hem gemaakte reizen., 1973-1978; 149; 1 pak
          Dit zijn dienstreizen veelal gecombineerd met privéreizen. Zie ook de foto's (inv.nrs. 201 e.v.).
        - Teksten van speeches door hem gehouden en interviews door hem gegeven als managing director, met aantekeningen., 1973-1978; 150; 1 pak
        - Vertrouwelijke verslagen van 'meetings' (tweegesprekken van Witteveen met premiers of ministers) en van andere vormen van overleg., 1973-1978; 151; 1 pak
        - Ingekomen brieven aan hem gericht als managing director., 1975-1978; 152; 1 omslag
        - Oorkonde van toelating tot The Netherlands Society of Philadelphia, met bijbehorende correspondentie., 1974; 199; 1 omslag
        - Ingekomen brieven van Margaret G. de Vries betreffende het manuscript voor haar boek over het IMF in de periode 1972-1978, met bijlagen, en een typescript van Witteveen over de onderhandelingen tussen het IMF en Groot-Brittannië inzake het zgn. 'stand-by arrangement' van 1977., 1983; 153; 1 omslag
          Het is niet duidelijk of dit boek ooit is uitgegeven.
        - Concepthoofdstukken van memoires over zijn IMF-jaren, te schrijven in samenwerking met dr. R. Pringle, met aantekeningen en correspondentie over mogelijke publicatie., 1989-1990; 154; 1 omslag
          Het - onvolledige - manucript is niet uitgegeven. Zie ook inv.nr. 153.
      - Documentatie en publicaties van of over het IMF, C.3.6.3
        - Door hem verzamelde publicaties van of over het IMF., 1970-1994; 155-157; 3 pakken
          - 1970-1975, 155
          - 1976-1978, 156
          - 1981-1994, 157
        - Jaarverslagen van het IMF., 1973-1976; 158; 1 pak
        - Losse nummers van de bladen 'IMF Survey', 'Staff News' en 'Finance & Development'., 1973-1979; 159; 1 pak
        - Ingebonden uitgaven van het tijdschrift 'IMF Survey'., 1974-1975; 160; 1 pak
        - Perscommuniqué's betreffende verschillende onderwerpen., 1974-1979; 161; 1 omslag
        - Interne rapporten en conference papers van het IMF, soms met aantekeningen., 1976-1978; 162; 1 omslag
        - Achtergrondinformatie ter gelegenheid van het 50-jarig bestaan van het IMF en ontvangen als voormalig managing director van het IMF, met aantekeningen., 1994; 163; 1 pak
      - Foto's, C.3.6.4
        Zie ook inventarisnummer 149.
        - Foto van de voltallige vergadering van de IMF-conferentie in Nairobi op 29 oktober 1973 (zwart-wit)., 201; 1 stuk
        - Foto van de voltallige vergadering van de IMF-conferentie in Nairobi op 29 oktober 1973 (kleur)., 219; 1 stuk
        - Foto's van de opening van een expositie ten behoeve van Hondurese orkaanslachtoffers., 1974 ca; 202; 1 omslag
        - Foto's van het bezoek van hem en zijn vrouw aan Indonesië., 1974; 220; 1 omslag
        - Foto's van zijn bezoek aan Iran in februari 1974 (zwart-wit)., 203; 1 omslag
        - Foto's waarschijnlijk van zijn bezoek aan Iran in februari 1974 (kleur)., 221; 1 omslag
        - Foto's van bijeenkomsten van de Organisatie voor Economische Samenwerking en Ontwikkeling (OESO) in Parijs., 1974-1975; 204; 1 omslag
        - Niet-geïdentificeerde foto's (kleur)., 1974 ca-1977; 222; 1 omslag
        - Foto van het bezoek van de eerste minister van Papoea Nieuw Guinea aan het IMF., 1975; 205; 1 stuk
        - Foto van zijn bezoek aan de Assemblée de la Banque des règlements internationaux., 1975; 223; 1 stuk
        - Foto van zijn bezoek aan de United Nations Association in Washington., 1975; 206; 1 stuk
        - Foto's van een jaarvergadering van het IMF., 1975; 224; 1 omslag
        - Foto's van het bezoek van hem en zijn vrouw aan Joegoslavië (kleur)., 1975; 225; 1 omslag
        - Foto's van zijn bezoek aan Joegoslavië (zwart-wit)., 1975; 207; 1 omslag
        - Foto's van het bezoek van hem en zijn vrouw aan Thailand., 1975 ca; 226; 1 omslag
        - Foto's afkomstig uit knipselboeken 1975 en 1976., 1975-1976; 208; 1 omslag
          Zie ook inv. nrs. 197 en 198.
        - Foto's van het bezoek van hem en zijn vrouw aan Guatemala., 1976; 209; 1 omslag
        - Foto van het bezoek van de Canadese minister van Financiën MacDonald aan het IMF., 1977; 210; 1 stuk
        - Foto van het bezoek van hem en zijn vrouw aan de Iraanse ambassade., 1977; 227; 1 stuk
        - Foto's van het bezoek van hem en zijn vrouw aan Pakistan., 1977; 211; 1 omslag
        - Foto's van zijn bezoek aan de Portugese ambassade waarschijnlijk in de VS., 1977; 212; 1 omslag
        - Foto van het bezoek van president Ceausescu van Roemenië aan het IMF., 1978; 213; 1 stuk
        - Foto's van zijn bezoek aan Japan., z.d.; 214; 1 omslag
        - Foto's van zijn bezoek aan Nairobi., z.d.; 215; 1 omslag
        - Foto's van een lunchontmoeting met Gabriel Hauge., z.d.; 216; 1 omslag
        - Portretfoto's van Witteveen., z.d.; 217; 1 omslag
        - Niet-geïdentificeerde foto's (zwart-wit)., z.d.; 218; 1 omslag
    - Voorzitter van de Consultative group on international economic and monetary affairs (1978-1985), C.3.7
      - Stukken betreffende zijn voorzitterschap van de Consultative group on international economic and monetary affairs, de zogeheten 'Groep van 30' (G30)., 1978 ca-1985; 164-166; 3 pakken
        - 1978 ca-1979, 164
        - 1980-1983, 165
        - 1984-1985, 166
      - Tijdschrift 'Global Custodian', juni 1990, met een artikel over de 'Groep van 30', waarin Witteveen ook genoemd wordt., 167; 1 deel
  - Activiteiten binnen of ten behoeve van de Soefibeweging, C.4
    - Aantekeningen en correspondentie ten behoeve van lezingen door hem gegeven als vertegenwoordiger van de Soefibeweging Nederland., 1962-1996; 168-174; 7 omslagen
      - 1962-1963, 168
      - 1980-1987, 169
      - 1988-1990, 170
      - 1991-1992, 171
      - 1993-1994, 172
      - 1995-1996, 173
      - z.d., 174
    - Teksten van lezingen, artikelen en interviews door hem gegeven en geschreven als vertegenwoordiger van de Soefibeweging Nederland, met bijbehorende correspondentie., 1985-1997; 175; 1 pak
      Getypte teksten, met titeloverzicht; voorgaande inv.nrs. bevatten aantekeningen en handgeschreven concepten.
    - Levensbeschouwelijke uitgaven met bijdragen van hem als lid van de Soefibeweging., 1953-1957; 176; 1 omslag
    - Tekst van een televisieuitzending van het NOS-programma 'Zienswijze' waaraan hij deelneemt als lid van de Soefibeweging., 1971; 177; 1 deeltje
  - Nevenfuncties en overige activiteiten, C.5
    - Door hem als curator ontvangen publicaties van de Prof. Mr B.M. Teldersstichting., 1953-1980; 178; 1 pak
    - Rapport van de Commissie voor de fiscale conjunctuurpolitiek., 1954; 179; 1 omslag
      Hij was lid van deze in 1950 door de Vereniging voor belastingwetenschap ingestelde commissie.
    - Stukken betreffende zijn lidmaatschap van de Groep van experts inzake de gerezen problemen bij de stationering van Britse strijdkrachten in andere NATO-landen., 1961; 180; 1 pak
    - Rapport van de door hem voorgezeten VVD-Commissie waardevast pensioen (Commissie Witteveen), met aanbiedingsbrief en recensie., 1963; 181; 1 omslag
    - Brief met afschrift van het Koninklijk Besluit van 6 mei 1965 tot ontheffing van Witteveen als Gouverneur van de Internationale Bank voor Herstel en Ontwikkeling, respectievelijk Gouverneur van de Europese Investeringsbank., 182; 1 stuk
    - Correspondentie gevoerd als adviseur bij het Rotterdamsch Beleggingsconsortium NV (Robeco)., 1971-1972; 183; 1 omslag
    - Stukken betreffende zijn lidmaatschap van de High Level Trade Group van de OESO., 1971-1972; 184-186; 2 omslagen en 1 pak
      - Correspondentie gevoerd als lid van de High Level Trade Group., 184
      - Nota's van de High Level Trade Group., 185; pak
      - Stukken betreffende het bijwonen van vergaderingen van de High Level Trade Group., 186
    - Stukken betreffende een bijeenkomst van het hoofdbestuur van de Europese Beweging in Nederland, waarbij een nota van hem wordt besproken en waarbij hij aanwezig is., 1973; 187; 1 omslag
      Het is niet duidelijk om welke nota het gaat.
    - Stukken betreffende zijn lidmaatschap van de Commissie van Advies inzake de hervorming van het internationale monetaire stelsel., 1973; 188; 1 omslag
      Deze informele commissie is ingesteld ten behoeve van de Nederlandse vertegenwoordiging in de zogeheten Commissie van Twintig van het IMF; de stukken dateren nog van vóór zijn benoeming bij het IMF.
    - Stukken door Witteveen ontvangen als deelnemer aan de Europe - America Conference op 27 maart 1973 te Amsterdam., 189; 1 omslag
    - Stukken betreffende zijn voorzitterschap van de Professor F. de Vries Stichting., 1979-1990; 190-191; 2 omslagen
      Deze stichting heeft als doel het bevorderen van de economische wetenschap en doet dit door het verzorgen van lezingen.
      - 1979-1986, 190
      - 1987-1990, 191
    - Stukken betreffende het WIDER Study Group Report no 4, met persbericht, over World Economic Summits., 1989; 192; 1 omslag
      Witteveen was lid van deze studiegroep; WIDER is een afkorting van World Institute for Development Economic Research, een onderzoekscentrum van de United Nations University.
    - Stukken betreffende zijn voorzitterschap van de Raad van Toezicht van het Helen Dowling Instituut voor biopsychosociale geneeskunde., 1996; 193; 1 omslag